臺灣臺北地方法院民事裁定  
111年度勞補字第578號
聲  請  人  李建章    

相  對  人  全瀚企業有限公司

法定代理人  蘇致緯  
上列當事人間請求恢復僱傭關係事件，本院裁定如下：
    主  文
聲請人應於本裁定送達後5日內繳納調解聲請費新臺幣2,000元，
逾期未補正，即駁回其聲請。
    理  由
一、按調解之聲請不合法者，勞動法庭之法官應以裁定駁回之。
    但其情形可以補正者，應定期間先命補正；有關勞動事件之
    處理，依本法之規定；本法未規定者，適用民事訴訟法及強
    制執行法之規定；聲請勞動調解，應依民事訴訟法第77條之
    20所定額數繳納聲請費，勞動事件法第22條第1項、第15條
    、勞動事件審理細則第15條第1項分別定有明文。又按以一
    訴主張數項標的者，其價額合併計算之。但所主張之數項標
    的互相競合或應為選擇者，其訴訟標的價額，應依其中價額
    最高者定之，民事訴訟法第77條之2第1項定有明文。
二、經查，聲請人向本院聲請勞動調解程序，請求恢復兩造僱傭
    關係、相對人應給付工資新臺幣（下同）30萬元，就聲明請
    求恢復僱傭關係部分，聲請人於民國00年0月00日出生，自
    聲請人主張其最後工作日111年1月2日起算至依勞動基準法
    第54條第1項第1款規定強制退休之年齡即114年8月11日止，
    為3年7月又10日，又聲請人主張其每月薪資為2萬5,000元，
    依勞動事件法第11條規定，本項訴訟標的價額應為該權利存
    續期間之收入總數，即核定為108萬3,333元（計算式：2萬5
    ,000×（43＋10／30）月＝108萬3,333元，元以下四捨五入）；
    就請求相對人給付111年1月1日起至同年12月底薪資30萬元
    部分，係以兩造間之僱傭關係存在為前提，與聲明第1項請
    求恢復僱傭關係部分，雖為不同訴訟標的，惟自經濟上觀之
    ，其訴訟目的一致，不超出終局標的範圍，訴訟標的價額應
    擇其中價額較高者定之（最高法院95年度台抗字第64號裁定
    意旨參照），故應以聲明第1項之價額108萬3,333元定之。
    依民事訴訟法第77條之20第1項、勞動事件審理細則第15條
    第1項之規定，應徵勞動調解聲請費2,000元。茲依勞動事件
    法第22條第1項但書規定，限聲請人於本裁定送達後5日內，
    補正如主文所示事項，逾期未補正即駁回其聲請。
三、依勞動事件法第22條第1項但書、勞動事件審理細則第18條
    第1項第2款，裁定如主文。
中　　華　　民　　國　　111 　年　　12　　月　　20　　日
                  勞動法庭    法　官　  梁夢迪
以上正本係照原本作成。
如不服本裁定關於核定訴訟標的價額部分，應於送達後10日內向
本院提出抗告狀，並繳納抗告費新臺幣1,000元；其餘關於命補
繳裁判費部分，不得抗告。
中　　華　　民　　國　　111 　年　　12　　月　　20　　日
                              書記官　  程省翰